# “炼油企业”直接销售“原材料-燃料油”交消费税的问题

提问人：2006163008 时间：2012-10-16 12:35:58
现在遇到一个关于消费税的问题，具体如下： 一家“炼油企业”，业务是用从国外进口的燃料油，通过分馏、裂解等程序生产柴油、汽油等产品；目前该公司由于停产的原因，将部分“原材料-燃料”油直接销售给其母公司，请问这个销售行为是否要交纳消费税？ 请大家帮分析一下，顺便附加相关依据，多谢了！

回答人：chenyiwei
个人理解，如果这些燃料油从国外进口时已经在进口环节缴纳过消费税，在未经任何加工的情况下直接出售，则不属于消费税的征收范围。 《消费税暂行条例》第一条：在中华人民共和国境内生产、委托加工和进口本条例规定的消费品的单位和个人，以及国务院确定的销售本条例规定的消费品的其他单位和个人，为消费税的纳税人，应当依照本条例缴纳消费税。即消费税的征税环节（除金银首饰等特殊情况外）是在生产和进口环节，不是在流通环节。

提问人：2006163008 时间：2012-10-17 09:37:06
回复 chenyiwei 的帖子
陈老师，您看我下面的理解正确吗

回答人：chenyiwei
原先没有注意到你引用的这个规定。看来这个问题可能比较复杂，建议到税务业务探讨版面咨询。